臺灣高雄地方法院刑事判決　　　　　100年度交簡上字第246號
上　訴　人　臺灣高雄地方法院檢察署檢察官
被　　　告　李娥
上列上訴人因被告過失傷害案件，不服本院高雄簡易庭中華民國
100年9 月30日100年度交簡字第3544號刑事簡易判決（起訴案號
：臺灣高雄地方法院檢察署100年度偵字第11468號），提起上訴
，本院管轄之第二審合議庭判決如下：
    主      文
上訴駁回。
    事實及理由
一、本案經本院管轄之第二審合議庭審理結果，認原審以被告李
    娥犯刑法第284條第1項前段之過失傷害罪，判處有期徒刑3
    月，如易科罰金，以新臺幣1,000元折算1日，其認事用法及
    量刑均無不當，應予維持，並引用原審刑事簡易判決書所記
    載之事實及理由（如附件所示）。
二、上訴人上訴意旨略以：本件案發後係，適員警巡邏行經該肇
    事地點，因而發現本案犯罪情事，且被告行為後歷經數月使
    認罪，是被告應無自首之減刑適用；又被告事後並未與告訴
    人達成和解，態度不佳，故原審判決量刑實屬過輕等語。經
    查：
  (一)按犯人在犯罪未發覺之前，向該管公務員告知其犯罪，而不
    逃避接受裁判，即與刑法第62條規定自首之條件相符，不以
    言明「自首」並「願受裁判」為必要（最高法院63年台上字
    第1101號判決意旨參照）；又對於未發覺之罪自首而受裁判
    者，減輕其刑，刑法第62條前段定有明文。所謂未發覺之罪
    ，係指凡有偵查職權之機關或公務員，不知有犯罪之事實，
    或雖知有犯罪事實，而不知犯罪人為何人者，均屬之。又該
    條規定之自首，祇以犯人在其犯罪未發覺前，向該管公務員
    自承犯罪而受裁判為已足，至其方式係自行投案或託人代行
    ，係直接向偵查機關為之，抑向非偵查機關請其轉送，均無
    限制（最高法院91年度台上字第6368號判決意旨參照）。經
    查：被告騎乘車牌號碼631-BKP號重型機車於100年2月8日下
    午2時25分許，在高雄市○○路與嘉慶街口撞擊路人即告訴
    人後，經路人報案後，高雄市政府警察局勤務指揮中心，雖
    即指派新莊派出所員警吳俊宏前往現場處理，但僅告知該路
    口發生車禍，員警吳俊宏到場後，碰撞地點之車輛已經移動
    ，而在一旁之被告則向其招手，主動告知在碰撞地點發生車
    禍，跟對方發生撞擊等情，業據證人即首先到場處理之新莊
    派出所員警吳俊宏於本院審理時證述明確（參本院卷第68
    頁、第69頁），並有高雄市○○○○○道路交通事故肇事人
    自首情形紀錄表在卷可參（參警卷第20頁），足認路人報案
    當時，並未告知警方可供確認犯罪者人別之車牌號碼或姓名
    ，受理機關即勤務中心自無從得知，是偵查機關到場處理時
    並不知悉涉犯過失傷害之被告為何人，應可認定。又被告於
    案發後，員警到場處理車禍案件時並未離去，嗣於同日下午
    3時32分許分，並配合員警製作談話紀錄表，提供駕照等相
    關證件、並於100年3月17日至左營分局製作筆錄（見警卷第
    1頁至第3頁、第16頁至第17頁），依此客觀事實顯見被告當
    無逃避而願意接受裁判之意，足認被告符合首開自首之規定
    ，應有刑法第62條前段之適用。至其於警詢、偵訊中就其騎
    乘機車行為過程之說明，並無礙於其願意接受裁判之意。原
    審認定被告有自首減刑規定之適用，依上開說明，自屬有理
    ，上訴意旨關於此部分之指摘，難認有理。
  (二)次按法官於有罪判決如何量處罪刑，甚或是否宣告緩刑，均
    為實體法賦予審理法官裁量之刑罰權事項，法官行使此項裁
    量權，自得依據個案情節，參酌刑法第57條所定各款犯罪情
    狀之規定，於法定刑度內量處被告罪刑；除有逾越該罪法定
    刑或法定要件，或未能符合法規範體系及目的，或未遵守一
    般經驗及論理法則，或顯然逾越裁量，或濫用裁量等違法情
    事之外，並不得任意指摘其量刑違法（最高法院80年台非字
    第473號、75年台上字第7033號、72年台上字第6696號、72
    年台上字第3647號著有判例意旨參照）。準此，法官量刑，
    如非有上揭明顯違法之情事，自不得擅加指摘其違法或不當
    。經查，原審審酌被告過失程度、無駕駛執照騎乘重型機車
    、告訴人所受傷害、符合自首規定及未與告訴人和解等一切
    情狀，量處有期徒刑3 月，並諭知易科罰金折算標準，其量
    刑已斟酌刑法第57條所規定之一切量刑事由，且所量處之刑
    度依該罪最重法定刑為有期徒刑6 月觀之，亦屬非輕，上訴
    人意旨認原審量刑過輕，所執之詞，並無憑據。
三、綜上所述，本件原審就被告過失傷害犯行符合自首要件之認
    定並無違誤，量刑亦屬妥適，檢察官所執上訴之詞，均無理
    由，應予駁回。
據上論斷，應依刑事訴訟法第455條之1第1項、第3項、第364條
、第368條、第373條，判決如主文。
本案經檢察官葉逸如到庭執行職務。
中    華    民    國   100    年    12    月    26    日
                  交通法庭    審判長法  官   陳銘珠
                                    法  官   謝琬萍
                                    法  官   林揚奇
以上正本證明與原本無異。
不得上訴。
中    華    民    國   100    年    12    月    27    日
                                    書記官   何明昌